【裁判字號】    95,親,20
【裁判日期】    950815
【裁判案由】    認領子女等
【裁判全文】
臺灣臺中地方法院民事判決                95年度親字第20號
原      告  乙  ○
法定代理人  丙○○
訴訟代理人  林伸全律師
被      告  甲○○
上列當事人間請求認領子女事件，本院於九十五年八月一日言詞
辯論終結，判決如下：
    主  文
被告應認領原告乙○（女、民國九十四年十二月二十七日生）為
被告之子女。
訴訟費用由被告負擔。
    事實及理由
一、原告主張：原告之母丙○○與被告於民國八十六年九月二十
    日結婚，並育有子女莊佳穎一人，雙方雖於八十九年五月一
    日離婚，惟雙方於離婚後仍有往來，原告之母並於九十四年
    二月中旬搬至被告住處與其同居，復於同年五月十二日將戶
    籍遷入被告戶籍地，原告之母嗣由被告受胎，於同年十二月
    二十七日生下原告，惟被告竟因原告係女嬰而拒不認領，復
    又冷落原告之母，致原告之母迫於九十五年二月十五日將其
    與原告之戶籍自被告戶籍地遷出，因原告之母受胎懷有原告
    之期間與被告並無婚姻關係，是原告依法並非被告之婚生子
    女，惟原告實係原告之母自被告受胎所生，為此爰依民法第
    一千零六十七條第一項第一款之規定，請求被告認領原告等
    語。並聲明如主文所示。
二、被告則以：不知悉原告是否與其有血緣關係。並聲明：駁回
    原告之訴。
三、本件原告主張其生母與被告於八十九年五月一日離婚後仍有
    往來，亦有同居事實，並自被告受胎而於同年十二月二十七
    日生下原告，因其生母受胎期間與被告並無婚姻關係，致原
    告依法並非被告之婚生子女，惟原告實係其生母自被告受胎
    所生之事實，業據其提出戶籍謄本正本二份、出生證明書正
    本一份及博微生物科技股份有限公司分子生物實驗室ＤＮＡ
    基因圖譜型別分析報告正本乙份為證。參酌博微生物科技股
    份有限公司分子生物實驗室於九十五年六月二十八日所作Ｄ
    ＮＡ基因圖譜型別分析報告認為：「送檢註明為甲○○與乙
    ○之檢體，其相對應之各ＤＮＡ型別均無矛盾，存在血緣關
    係之機率為99.9999%。ＣＰＩ值=0000000.6；ＰＰ值
    =0.999999」等情，此有該型別分析報告一份在卷足憑。是
    上開證據所示，本院認為原告主張其係生母丙○○自被告甲
    ○○受胎所生等情，應堪採信。
四、按受胎期間生父與生母有同居之事實者，非婚生子女得請求
    其生父認領為生父之子女，民法第一千零六十七條第一項第
    一款定有明文。本件原告係其生母自被告受胎所生等情，已
    如前述，是原告依民法第一千零六十七條第一項第一款之規
    定，請求被告認領原告為被告之子女為有理由，應予准許，
    爰判決如主文所示。
五、訴訟費用之依據：民事訴訟法第七十八條。
中    華    民    國    95    年    8     月    15    日
                  家事法庭      法  官  林洲富
以上正本係照原本作成
如不服本判決，應於送達後廿日內，向本院提出上訴狀並表明上
訴理由，如於本判決宣示後送達前提起上訴者，應於判決送達後
二十日內補提上訴理由書（須附繕本）。
中    華    民    國    95    年    8     月    15    日
                                書記官


司法院資訊處製作；財團法人民間司法改革基金會備份。
